【裁判字號】    99,台上,7966
【裁判日期】    991223
【裁判案由】    偽造文書
【裁判全文】
最高法院刑事判決            九十九年度台上字第七九六六號
上  訴  人  尹向榮
上列上訴人因偽造文書案件，不服台灣高等法院高雄分院中華民
國九十九年九月三十日第二審判決（九十九年度上訴字第九九一
號，起訴案號：台灣高雄地方法院檢察署九十八年度少連偵字第
二四０號），提起上訴，本院判決如下：
    主  文
上訴駁回。
    理  由
按刑事訴訟法第三百七十七條規定，上訴於第三審法院，非以判
決違背法令為理由，不得為之。是提起第三審上訴，應以原判決
違背法令為理由，係屬法定要件。如果上訴理由書狀並未依據卷
內訴訟資料，具體指摘原判決不適用何種法則或如何適用不當，
或所指摘原判決違法情事，顯與法律規定得為第三審上訴理由之
違法情形，不相適合時，均應認其上訴為違背法律上之程式，予
以駁回。本件原判決維持第一審依想像競合犯關係，從一重論處
上訴人尹向榮共同行使偽造公文書（即原判決事實一、(一)）罪刑
部分之判決，駁回其於第二審之此部分之上訴，已敘明所憑之證
據及認定之理由；從形式上觀察，並無判決違背法令之情形存在
。上訴意旨對於原判決關於此部分究竟如何違背法令，未依據卷
內訴訟資料具體指摘，僅泛稱上訴人始終未獲詐騙集團上游告知
被害人程葉純子之資料及背景，僅同案被告林韋良聯絡上訴人拿
取詐騙款項新台幣一百五十五萬元，卻遭上游責備，告知錢已被
許晟達等人拿走，但許晟達等人卻將責任推給上訴人。又此部分
犯行係林韋良、熊海生、鄭少銘共同為之，彼等行使之偽造公文
書及「台灣省台北地檢署」公印係何人偽造、保管，應予查明；
上訴人被查扣之「台北地方法院檢察署」公印與「台灣省台北地
檢署」公印不同，顯遭陷害，足證上訴人未參與此部分犯行等語
，徒為單純事實上之爭執，難謂符合第三審上訴之法定要件。其
關於此部分之上訴為違背法律上之程式，應予駁回。再查第三審
上訴書狀，應敘述上訴之理由，其未敘述者，得於提起上訴後十
日內補提理由書於原審法院，已逾上述期間，而於第三審法院未
判決前仍未提出上訴理由書狀者，第三審法院應以判決駁回之，
刑事訴訟法第三百八十二條第一項、第三百九十五條後段規定甚
明。原判決關於事實欄一、(六)所示行使偽造公文書部分，上訴人
不服原審判決，於民國九十九年十月十三日提起上訴，並未敘述
理由，迄今逾期已久，於本院未判決前仍未提出，依上開規定，
其關於此部分之上訴亦非合法，應併駁回之。
據上論結，應依刑事訴訟法第三百九十五條，判決如主文。
中    華    民    國  九十九  年   十二   月  二十三  日
                      最高法院刑事第十三庭
                          審判長法官  陳  世  淙  
                                法官  陳  東  誥  
                                法官  何  菁  莪  
                                法官  施  俊  堯  
                                法官  林  勤  純  
本件正本證明與原本無異
                                      書  記  官  
中    華    民    國  九十九  年   十二   月  二十八  日
                                                       s

司法院資訊處製作；財團法人民間司法改革基金會備份。
